# 请教陈老师：企业向担保公司支付的担保费

提问人：glacier_18 时间：2011-05-10 19:10:58
现在我们认同企业将担保费计入财务费用，但在现金流量表中该放在什么地方有些犹豫。在现金流量表中应体现在经营活动还是筹资活动呢？ 望陈老师指教。

回答人：chenyiwei
回复 报纸 glacier_18 的帖子按照历史上真实存在的投资架构编制，并完整反映历史上对子公司的控制权的取得和丧失情况。

提问人：蒋苗苗 时间：2018-06-09 17:22:08
陈老师，母公司为子公司支付贷款担保费，我理解合并层面应该是在支付的其他与筹资活动有关的现金里列示。但母公司单体报表应如何列示？

回答人：chenyiwei
如果不要求子公司归还的，则计入“支付的其他与投资活动有关的现金”；其他情形，可按母子公司之间一般往来款的列报原则处理，可能计入经营活动。

提问人：蒋苗苗 时间：2018-06-10 10:36:18
陈老师，如果是母公司为子公司支付贷款担保费，由于母公司的担保导致子公司的贷款利率比一般利率低，所以母公司同时又跟子公司收取利息收入。这种情况下母公司支付的贷款担保费是作为经营性还是投资性？

回答人：chenyiwei
如果担保费与利息收入相当，可以作为经营性的。